臺灣新竹地方法院刑事判決
110年度原易字第41號
公  訴  人  臺灣新竹地方檢察署檢察官
被      告  高振凱




指定辯護人  本院公設辯護人周凱珍  
上列被告因竊盜案件，經檢察官提起公訴（110年度偵字第4243
號），被告於本院準備程序中，就被訴事實為有罪之陳述，經本
院告知被告簡式審判之旨，並聽取檢察官、被告及辯護人之意見
後，進行簡式審判程序，並判決如下：
    主  文
乙○○犯三人以上結夥攜帶兇器竊盜罪，處有期徒刑陸月，如易科
罰金，以新臺幣壹仟元折算壹日。
    事  實
一、乙○○與游○○（所涉竊盜犯行，業經本院以103年度審原易字
    第30號判決處有期徒刑8月確定）、真實姓名年籍不詳、綽
    號「阿明」之成年男子及另3、4名姓名年籍均不詳之成年男
    子，共同基於意圖為自己不法所有之竊盜犯意聯絡，於民國
    102年12月3日傍晚某時許，共乘不詳車號之自用小客車，並
    攜帶客觀上足以攻擊人身，危害人生命、身體安全具有危險
    性，可供兇器使用之鋤頭1把（未扣案），共同前往位在新
    竹縣○○鄉○○村00鄰000號上方約800公尺產業道路旁薑園，以
    持上揭鋤頭挖取之方式，竊取甲○○所有之老薑約800公斤（
    價值新臺幣【下同】9萬元），得手旋即逃離現場。嗣於102
    年12月4日下午5時30分許，甲○○發覺遭竊報警處理，經警在
    現場採集多雙手套、菸蒂及礦泉水，並於其中菸蒂檢出一男
    性DNA-STR性別，經送內政部警政署刑事警察局鑑驗後，確
    認係乙○○DNA-STR型別相符，而循線查悉上情。
二、案經新竹縣政府警察局橫山分局報告臺灣新竹地方檢察署檢
    察官偵查起訴。　　
    理  由
一、上揭犯罪事實，業據被告乙○○於本院準備程序及簡式審判程
    序中坦承認罪（見本院110年度原易字第41號卷【下稱本院
    卷】第72至73頁、第80至82頁），核與被害人甲○○於警詢及
    檢察事務官詢問時之指述大致相符（見110年度偵字第4243
    號卷【下稱偵卷】第5至6頁、第40至42頁），並有內政部警
    政署刑事警察局110年1月4日刑生字第1090902325號鑑定書1
    份、現場照片4張、本院103年度審原易字第30號刑事判決書
    1份等件附卷可佐（見偵卷第7至8頁、第10頁、第59至61頁
    ），足認被告前揭任意性自白與事實相符，應可採信，本件
    事證明確，被告犯行堪予認定，自應依法論科。
二、論罪科刑：
（一）按行為後法律有變更者，適用行為時之法律，但行為後之
      法律有利於行為人者，適用最有利於行為人之法律，刑法
      第2條第1項定有明文。查被告行為後，刑法第321條第1項
      於108年5月29日修正公布，並自同年月31日生效。修正前
      之刑法第321條第1項法定刑原為「6月以上、5年以下有期
      徒刑，得併科新臺幣10萬元以下罰金」，修正後變更為「
      6月以上5年以下有期徒刑，得併科50萬元以下罰金」，經
      比較其新舊法結果，上開條文修正後之法定刑較修正前之
      規定為高，顯見修正後之規定無較有利於被告之情形，依
      刑法第2條第1項前段規定，自應適用修正前之刑法第321
      條第1項規定處斷。
（二）次按，刑法第321條第1項第3款之攜帶兇器竊盜罪，係以
      行為人攜帶兇器竊盜為其加重條件。此所謂兇器，其種類
      並無限制，凡客觀上足對人之生命、身體、安全構成威脅
      ，具有危險性之兇器均屬之，為足以殺傷人生命、身體之
      器械，螺絲起子顯為具有危險性之兇器（最高法院79年度
      台上字第5253號判例要旨可資參照）。經查，未扣案之鋤
      頭1把，係金屬材質之工具，質地堅硬，若持以行兇，依
      一般社會觀念，足以使人之身體、生命產生危險，自堪認
      為兇器。是核被告乙○○所為，係犯修正前刑法第321條第1
      項第3款、第4款之結夥3人以上攜帶兇器竊盜罪。被告與
      共犯游夢帆、真實姓名年籍不詳綽號「阿明」之成年男子
      及另3、4名姓名年籍均不詳之成年男子就上開加重竊盜罪
      間具有犯意聯絡及行為分擔，應依刑法第28條之規定，論
      以共同正犯。
（三）爰審酌被告正值青壯，竟不知戒慎其行，僅因貪圖小利即
      竊取他人財物，顯不尊重他人財產權益之犯罪動機與目的
      、竊盜之手段危害性非輕、行竊次數、竊盜所得財物價值
      非微，參與犯罪之程度，造成被害人之損害及於犯後坦承
      犯行且與被害人甲○○達成和解，但尚無法履行之犯罪後態
      度，兼衡被告自述高中畢業之智識程度，未婚無子女，入
      監前從事過瀝青工程、種菜，與父母同住，經濟情況尚可
      ，無負債等一切情狀，量處如主文所示之刑及諭知易科罰
      金之折算標準。
三、沒收：
（一）按刑法第2 條第2 項規定：沒收、非拘束人身自由之保安
      處分適用裁判時之法律。又刑法第38條第2 項前段規定：
      供犯罪所用之物、犯罪預備之物或犯罪所生之物，屬於犯
      罪行為人者，得沒收之。又刑法第38條之1 第1 項規定：
      犯罪所得，屬於犯罪行為人者，沒收之。但有特別規定者
      ，依其規定；又同條第3 項規定：前二項之沒收，於全部
      或一部不能沒收或不宜執行沒收時，追徵其價額；又同條
      第5 項規定：犯罪所得已實際合法發還被害人者，不予宣
      告沒收或追徵。又刑法第38條之2 第2 項規定：宣告前2 
      條之沒收或追徵，有過苛之虞、欠缺刑法上之重要性、犯
      罪所得價值低微，或為維持受宣告人生活條件之必要者，
      得不宣告或酌減之。
（二）經查，被告所共同竊得之老薑約800公斤（價值約計9萬元
      ），雖屬被告為之犯罪所得，惟被告業已與被害人甲○○達
      成和解，並願給付賠償金9萬元等情，有本院110年度原附
      民字第57號和解筆錄附卷可按（見本院卷第83至84頁），
      足見犯罪所得已達實際合法發還被害人之效，已充分填補
      被害人之損失外，並已達徹底剝奪被告犯罪利得之修法目
      的，如再宣告沒收犯罪所得或追徵其價額，將使被告等面
      臨雙重追償之不利益，而有過苛之虞，爰依刑法第38條之
      2 第2 項規定，不予宣告沒收或追徵，亦附此敘明。
據上論斷，應依刑事訴訟法第273條之1第 1項、第299條第1項前
段，判決如主文。
本案經檢察官侯少卿提起公訴，檢察官葉益發到庭執行職務。　
中　　華　　民　　國　　110 　年　　11　　月　　29　　日
                  刑事第七庭      法　官      王榮賓
以上正本證明與原本無異。
如不服本判決應於收受送達後20日內向本院提出上訴書狀，並應
敘述具體理由；其未敘述上訴理由者，應於上訴期間屆滿後20日
內向本院補提理由書（均須按他造當事人之人數附繕本）「切勿
逕送上級法院」。告訴人或被害人如對於本判決不服者，應具備
理由請求檢察官上訴，其上訴期間之計算係以檢察官收受判決正
本之日期為準。
中　　華　　民　　國　　110 　年　　11　　月　　30　　日
                                  書記官      蘇鈺婷
附錄本案論罪科刑法條：
修正前刑法第321條第1項第3款、第4款
犯竊盜罪而有下列情形之一者，處6月以上、5年以下有期徒刑，
得併科新臺幣10萬元以下罰金：
三、攜帶兇器而犯之者。
四、結夥3人以上而犯之者。